【裁判字號】    89,交易,413
【裁判日期】    900515
【裁判案由】    過失致死
【裁判全文】
臺灣臺中地方法院刑事判決                        八十九年度交易字第四一三號
    公  訴  人  臺灣台中地方法院檢察署檢察官
    被      告  乙○○
    選任辯護人  陳居亮
右列被告因過失致死等案件，經檢察官提起公訴 (八十九年度偵字第一一四九六號)
及移送併案審理 (八十九年度偵字第一二二五八、一三四三七號）本院判決如左：
    主  文
乙○○服用酒類，不能安全駕駛動力交通工具而駕駛，處有期徒刑肆月；又因過失致
人於死，處有期徒刑壹年；應執行有期徒刑壹年貳月，緩刑伍年。
    事  實
一、乙○○曾於民國（下同）八十二年間因妨害風化罪，經本院判處有期徒刑五月確
    定，已於八十二年八月三十日執行完畢（未構成累犯），復於八十九年五月二十
    二日凌晨零時十分許，在台中市工業區與友人喝酒，酒後其酒精濃度呼氣達每公
    升、七毫克，超過每公升０．二五毫克規定甚多，已不能安全駕駛屬動力交通
    工具，竟於同日凌晨二時三十分許，仍駕駛車牌號碼ＮＬ─六二九一號自小客車
    ，沿台中市○○○路由台中市工業區往市區方向行駛，行經五權西路與環中路口
    時，應注意汽車駕駛人飲酒後其吐氣所含酒精成份超過每公升．二五毫克以上
    者，不得駕車，並應注意汽車行駛時駕駛人應注意車前狀況，並隨時採取必要之
    安全措施，而依當時情形，又無不能注意之情形，竟疏於注意，在上開交岔路口
    ，適甲○○駕駛之車牌號碼Ａ５─六三一三號自小客車，沿台中市○○路由市○
    路○○○路方向行駛，車內搭載乘客李益緯、馬瑞原、王忠義、邱冠惠，亦因酒
    後駕車且未注意車前狀況並以時速一百公里以上之速度超速行駛，因彼二人有上
    開疏失兩車在上開交岔路口發生擦撞，甲○○駕駛之車牌號碼Ａ５─六三一三號
    自小客車因擦撞再撞上環中路高架橋之橋墩，致該自小客車之乘客李益緯受有胸
    腹部挫傷，另一乘客馬瑞原受有頭部外傷併顱腦損傷、胸腹部挫傷，經送醫急救
    李益緯延至同日上午六時五十五分許死亡，馬瑞原則延至同日下午三時五分許死
    亡。
二、案經台中市警察局第四分局報請臺灣南投地方法院檢察署檢察官相驗後移轉臺灣
    台中地方法院檢察署檢察官自動檢舉偵查起訴及移請併案審理。
    理  由
一、訊據被告乙○○對右揭犯罪事實坦承不諱，核與証人即同案被告甲○○於偵審中
    証述情節相符，並有酒精濃度測定值、台中市○○○道路交通事故調查報告表、
    診斷證明書各一紙在卷可稽。而被害人李益緯、馬瑞原係因本件車禍死亡，亦分
    別經臺灣南投地方法院檢察署檢察官及台中地方法院檢察署檢察官督同檢驗員到
    場相驗屬實，製有相驗筆錄、驗斷書、相驗屍體證明書各一份及照片影本等件附
    卷足憑。再刑法第一百八十五條之三條文中所稱「不能安全駕駛動力交通工具」
    係屬抽象危險犯，是駕駛人於呼氣中酒精濃度達每公升零點五五毫克以上者，其
    肇事率為常人之十倍，參照世界各國標準即得認為不能安全駕駛。被告駕車前即
    已飲用酒類，於駕駛車輛肇事後經警測定其吐氣中所含酒精成分已達每公升零點
    七毫克，其肇事當時當不止此數值，揆之前揭說明，其駕駛車輛之注意能力已因
    飲酒而較平日為低，並與他車發生碰撞，顯已不能安全駕駛動力交通工具，洵可
    認定。又按汽車駕駛人飲酒後其吐氣所含酒精成份超過每公升．二五毫克以上
    者，不得駕車；汽車行駛時駕駛人應注意車前狀況，並隨時採取必要之安全措施
    ，道路交通安全規則第一百十四條第二款、第九十四條第三項定有明文。被告駕
    車本應注意上述道路交通安全規定，且依其狀況，又非不能注意，竟疏未注意上
    開規定致肇車禍，其有過失甚明，被告之過失行為與被害人死亡間顯有相當因果
    關係，其犯行洵堪認定。
二、核被告乙○○所為，係犯刑法第二百七十六條第一項之過失致死罪及第一百八十
    五條之三之公共危險罪。被告一過失行為同時致被害人二人死亡，應依想像競合
    犯從一重處斷。又被告為汽車駕駛人，酒醉駕車，因而致人死亡，依法應負刑事
    責任，所犯過失致人於死罪部分應依道路交通管理處罰條例第八十六條第一項之
    規定加重其刑二分之一。又被告所犯上開二罪間，犯意各別，行為互殊，應分論
    併罰。爰審酌被告酒醉駕車對於公共安全有重大危害造成本件車禍二人死亡，惟
    本件車禍被害人之使用人即車輛駕駛人亦與有過失，且犯罪後業與被害人家屬達
    成和解，取得被害人家屬諒解，犯罪後態度尚稱良好等一切情狀，分別量處如主
    文所示之刑，並定其應執行之刑。又被告曾於八十二年間因妨害風化罪，經本院
    判處有期徒刑五月確定，已於八十二年八月三十日執行完畢，五年內未再受有期
    徒刑以上刑之宣告，有本院被告全國前案記錄表在卷可稽，其因一時過失，致犯
    刑章，經此教訓，當知所警惕而無再犯之虞，本院認所宣告之刑以暫不執行為適
    當，爰併諭知緩刑伍年，以啟自新。
據上論斷，應依刑事訴訟法第二百九十九條第一項前段，刑法第一百八十五條之三、
第二百七十六條第一項、第五十五條、第五十一條第五款、第七十四條第二款、道路
交通管理處罰條例第八十六條第一項，罰金罰鍰提高標準條例第一條前段，判決如主
文。
中      華      民      國    九十      年      五      月     十五     日
                                      臺灣臺中地方法院交通法庭
                                          法  官  許金樹
右正本證明與原本無異。
如不服本判決，應於判決送達後十日內，向本院提出上訴狀。
                                          書記官
中      華      民      國    九十      年       五     月     十八     日
附錄論罪科刑法條：
刑法第一百八十五條之三：服用毒品、麻醉藥品、酒類或其他相類之物，不能安全駕
駛動力交通工具而駕駛者，處一年以下有期徒刑、拘役或三萬元以下罰金。
刑法第二百七十六條第一項：因過失致人於死者，處二年以下有期徒刑、拘役或二千
元以下罰金。


司法院資訊處製作；財團法人民間司法改革基金會備份。
